臺灣臺中地方法院刑事判決
110年度訴字第944號
公  訴  人  臺灣臺中地方檢察署檢察官
被      告  丘宜台



指定辯護人  本院公設辯護人蔡育萍  
上列被告因違反毒品危害防制條例案件，經檢察官提起公訴（10
9年度偵字第36449號），本院判決如下：
    主    文
丘宜台犯運輸第二級毒品罪，處有期徒刑壹年陸月。緩刑參年，
並應向公庫支付新臺幣參萬元。
扣案之第二級毒品四氫大麻酚壹包（驗餘淨重貳點參零伍壹公克
，含包裝袋壹只），沒收銷燬之。
    犯罪事實
一、丘宜台明知四氫大麻酚屬毒品危害防制條例第2條第2項第2
    款所定之第二級毒品，非經許可，不得持有、運輸，並為行
    政院依懲治走私條例第2條第3項公告之「管制物品管制品項
    及管制方式」第1點第3款所列管制進出口物品，未經許可，
    禁止私運進口我國境內。詎丘宜台於民國109年5月間某日在
    澳門夜店內，以港幣1000元之價格，向真實姓名年籍不詳之
    外國人購得含第二級毒品四氫大麻酚成分之煙草1包，並自
    斯時持有之。嗣丘宜台基於運輸第二級毒品及私運管制物品
    即第二級毒品四氫大麻酚進口之犯意，於109年9月21日自澳
    門返回臺灣時，將上開管制進口之含第二級毒品四氫大麻酚
    成分之煙草1包非法運輸、私運進口入我國境內。嗣於109年
    11月25日下午3時許，丘宜台因騎車右轉未打方向燈，在臺
    中市○○區○○○街00號前為警盤查，主動交付前揭自境外輸入
    我國之四氫大麻酚1包（驗餘淨重2.3051公克），始查悉上
    情。
二、案經臺中市政府警察局大雅分局報告臺灣臺中地方檢察署檢
    察官偵查起訴。
    理    由
壹、證據能力部分
一、按被告以外之人於審判外之言詞或書面陳述，除法律有規定
    者外，不得作為證據，刑事訴訟法第159條固定有明文，惟
    被告以外之人於審判外之陳述，雖不符同法第159條之1至之
    4規定，而經當事人於審判程序同意作為證據，法院審酌該
    言詞陳述或書面陳述作成時之情況，認為適當者，亦得為證
    據。經查，本案判決內所引用之供述證據，檢察官、被告及
    其辯護人於本院準備程序時均同意作為證據（見本院卷第42
    頁），本院審認上開證據作成時之情況，應無違法取證或不
    當情事，與本案待證事實間復具有相當之關聯性，以之作為
    證據應屬適當，依刑事訴訟法第159條之5規定，自有證據能
    力。
二、刑事訴訟法第159條至第159條之5有關傳聞法則之規定，乃
    對於被告以外之人於審判外之言詞或書面陳述之供述證據所
    為之規範；至非供述證據之書證、物證，或以科學、機械之
    方式，對於當時狀況所為忠實且正確之記錄，性質上並非供
    述證據，應無傳聞法則規定之適用，如該非供述證據非出於
    違法取得，並已依法踐行調查程序，即不能謂無證據能力。
    本判決下列所引用之非供述證據，查無有何違反法定程序取
    得之情形，再審酌各該證據並非非法取得，亦無證明力明顯
    過低之情形，且經本院於審判期日依法進行證據之調查、辯
    論，被告於訴訟上之權利即已受保障，故各該非供述證據，
    均得採為證據。
貳、認定犯罪事實所憑之證據及理由
    上開犯罪事實，業據被告於警詢、偵訊、本院準備程序及審
    理時均坦承不諱（見109年度偵字第36449號卷第37頁至第51
    頁、第107頁至第109頁、本院卷第41頁、第61頁），並有員
    警109年11月25日職務報告、臺中市政府警察局大雅分局潭
    北派出所搜索扣押筆錄、扣押物品目錄表、查獲照片共6張
    、110年度毒保字第2號扣押物品清單、扣押物品照片、入出
    境資訊連結作業等資料在卷可稽（見109年度偵字第36449號
    卷第33頁、第55頁至第63頁、第69頁至第73頁、第125頁、
    第133頁至第135頁）。又扣案之煙草1包，經送往衛生福利
    部草屯療養院鑑定，鑑定結果檢出第二級毒品四氫大麻酚（
    驗餘淨重2.3051公克）等情，有衛生福利部草屯療養院109
    年12月4日草療鑑字第1091100508號鑑驗書在卷可參（見109
    年度偵字第36449號卷第131頁）。足認被告之自白與事實相
    符，堪以採信。本案事證明確，被告之上揭犯行，洵堪認定
    ，應依法論科。
參、論罪科刑
一、按四氫大麻酚係毒品危害防制條例第2條第2項第2款所管制
    之第二級毒品，不得非法運輸，且為懲治走私條例第2條第3
     項規定依法律授權行政院公告「管制物品管制品項及管制
    方式」第1點第3款之管制進出口物品，依法不得私運進口。
    按運輸毒品罪之成立，並非以所運輸之毒品已運抵目的地為
    要件；區別既遂、未遂之依據，以已否起運離開現場為準，
    如已起運離開現場，其運輸行為即已完成，不以達到目的地
    為既遂之條件（最高法院98年度台上字第3836號判決意旨參
    照）。復按運輸之行為概念，乃指自一地運送至他地而言，
    自國外運至國內，固屬之，於國內之甲地運至乙地，祇要在
    其犯罪計畫之內，同屬之，故於走私入境之情形，所謂之運
    輸行為，當自外國之某處起運，包含中間之出、入境（海關
    ），迄至國內最後之收貨完成止，皆涵括在內，不能割裂認
    為國內接貨階段，屬犯罪已經完成之事後幫助作為（最高法
    院98年度台上字第4598號判決意旨參照）。再懲治走私條例
    第2 條第1 項之私運管制物品進口罪，係指未經許可，擅自
    將逾公告數額之管制物品，自他國或公海等地，私運進入我
    國境內而言，一經進入國境，其犯罪即屬完成。是核被告所
    為，係犯毒品危害防制條例第4條第2項之運輸第二級毒品罪
    、懲治走私條例第2條第1項之私運管制物品進口罪，被告因
    運輸而持有第二級毒品四氫大麻酚之低度行為，應為運輸之
    高度行為所吸收，不另論罪。
二、被告以一行為觸犯上開2罪，為想像競合犯，應從一重之毒
    品危害防制條例第4條第2項之運輸第二級毒品罪處斷。
三、刑之加重、減輕
(一)本件係因被告騎車右轉未打方向燈為警攔查，經其主動交付
    扣案之第二級毒品四氫大麻酚等情，有被告之警詢筆錄及員
    警職務報告在卷可參（見109年度偵字第36449號卷第33頁、
    第41頁），足認被告係於有偵查權限之機關尚未發覺上開運
    輸毒品犯行前，主動供承其所為上開運輸毒品犯行，並自願
    接受裁判，核與自首要件相符，本院考量其主動供述犯行，
    足認已有悔意，且節省司法資源，爰依刑法第62條前段之規
    定，予以減輕其刑。
(二)按犯毒品危害防制條例第4條至第8條之罪於偵查及審判中均
    自白者，減輕其刑，同條例第17條第2項定有明文。查被告
    就運輸第二級毒品犯行，於偵查及本院審理中均自白犯罪，
    故依本項規定，減輕其刑，並依法遞減輕之。
(三)次按毒品危害防制條例第17條第3項規定：「被告因供自己
    施用而犯第4條之運輸毒品罪，且情節輕微者，得減輕其刑
    」。考其立法理由，係出於毒品危害防制條例對「運輸」毒
    品之行為均一律依據第4條加以處罰，對於行為人係自行施
    用之意圖而運輸毒品之行為，並無不同規範，然此種基於自
    行施用之目的而運輸毒品之行為，且情節輕微者，雖有問責
    之必要性，惟如一律依該法第4條論以運輸毒品之重罪，實
    屬法重情輕，且亦無足與真正長期、大量運輸毒品之犯行區
    別，是針對自行施用而運輸毒品之犯行，增訂上開第17條第
    3項之規定，以達罪刑均衡之目的。被告於警詢及偵訊中均
    供稱其運輸本案毒品之目的係為供己施用等語（見109年度
    偵字第36449號卷第43頁、第109頁），且運輸數量僅有1包
    ，送驗淨重為2.3974公克，情節堪認輕微，爰依上開規定減
    輕其刑，並依法遞減輕之。
四、爰以行為人之責任為基礎，審酌被告明知毒品對人體身心健
    康戕害甚大，足使施用者產生具有高危險之生理成癮性及心
    理依賴性，危害社會治安，仍無視國家對於杜絕毒品犯罪之
    禁令，自國外運輸第二級毒品四氫大麻酚至我國境內，擾亂
    管制物品之邊境管理，所為應予非難，惟被告於偵審中均坦
    承犯行，尚具悔意，犯後態度尚佳，兼衡其犯罪之動機、目
    的及被告為專科畢業之教育程度、之前從事化妝師、目前待
    業中、須扶養母親等一切情狀，量處如主文所示之刑。
五、被告未曾因故意犯罪受有期徒刑以上刑之宣告一節，有被告
    之臺灣高等法院被告前案紀錄表1份存卷可參；又被告犯後
    已坦認犯罪，尚有悔悟之意，堪認其所犯本案係一時失慮，
    其經此刑事偵審追訴程序及刑之宣告後，應能知所警惕，諒
    無再犯之虞，上開宣告之刑應以暫不執行為適當，爰依刑法
    第74條第1項第1款規定，併予宣告主文所示緩刑。本院為確
    保被告記取教訓，嗣後能確實恪遵法令規定並警惕自身行止
    ，認宜以命其履行一定之負擔，爰依刑法第74條第2 項第4
    款規定，命被告應向公庫支付新臺幣3萬元，以啟自新，以
    維法治，兼收預防其再度犯罪之效。另依刑法第75條之1 第
    1 項第4 款規定，被告受緩刑之宣告，如違反本院所定前揭
    負擔，且情節重大，足認原宣告之緩刑難收其預期效果而有
    執行刑罰之必要者，得撤銷其緩刑之宣告，附此敘明。
肆、沒收部分
    扣案之煙草1包，送驗後檢出第二級毒品四氫大麻酚成分 （
    驗餘淨重2.3051公克，含包裝袋1只）等情，有衛生福利部
    草屯療養院109年12月4日草療鑑字第1091100508號鑑驗書在
    卷可參（見109年度偵字第36449號卷第131頁），是除就因
    檢驗用罄部分業已滅失而無從沒收銷燬外，剩餘部份不問是
    否屬於犯人所有，均應依毒品危害防制條例第18條第1項前
    段規定，宣告沒收銷燬之。又上開毒品之外包裝袋，因無論
    以何種方式析離，包裝內均有極微量之毒品殘留，均應整體
    視為查獲之第二級毒品，併依毒品危害防制條例第18條第1
    項前段之規定沒收銷燬之。
據上論斷，應依刑事訴訟法第299條第1項前段，毒品危害防制條
例第4條第2項、第17條第2項、第3項、第18條第1項，懲治走私
條例第2條第1項，刑法第11條、第55條、第62條、第74條第1項
第1款、第2項第4款，判決如主文。
本案經檢察官黃鈺雯提起公訴，檢察官洪志明、陳僑舫到庭執行
職務。
中　　華　　民　　國　　110 　年　　11　　月　　3 　　日
                  刑事第十九庭  審判長法  官  李婉玉
                                      法  官  林雷安
                                      法  官  吳逸儒
以上正本證明與原本無異。
如不服本判決應於收受送達後20日內向本院提出上訴書狀，並應
敘述具體理由；其未敘述上訴之理由者，應於上訴期間屆滿後20
日內向本院補提理由書（均須按他造當事人之人數附繕本）「切
勿逕送上級法院」。
　　　　　　　　　　　　　　　　       書記官　王麗雯
中    華    民    國   110    年    11     月    3    日
附錄論罪科刑法條
毒品危害防制條例第4條
製造、運輸、販賣第一級毒品者，處死刑或無期徒刑；處無期徒
刑者，得併科新臺幣三千萬元以下罰金。
製造、運輸、販賣第二級毒品者，處無期徒刑或十年以上有期徒
刑，得併科新臺幣一千五百萬元以下罰金。
製造、運輸、販賣第三級毒品者，處七年以上有期徒刑，得併科
新臺幣一千萬元以下罰金。
製造、運輸、販賣第四級毒品者，處五年以上十二年以下有期徒
刑，得併科新臺幣五百萬元以下罰金。
製造、運輸、販賣專供製造或施用毒品之器具者，處一年以上七
年以下有期徒刑，得併科新臺幣一百五十萬元以下罰金。
前五項之未遂犯罰之。 
懲治走私條例第2條
私運管制物品進口、出口者，處7 年以下有期徒刑，得併科新臺
幣3 百萬元以下罰金。
前項之未遂犯罰之。
第 1 項之管制物品，由行政院依下列各款規定公告其管制品項
及管制方式：
一、為防止犯罪必要，禁止易供或常供犯罪使用之特定器物進口
    、出口。
二、為維護金融秩序或交易安全必要，禁止偽造、變造之各種貨
    幣及有價證券進口、出口。
三、為維護國民健康必要，禁止、限制特定物品或來自特定地區
    之物品進口。
四、為維護國內農業產業發展必要，禁止、限制來自特定地區或
    一定數額以上之動植物及其產製品進口。
五、為遵守條約協定、履行國際義務必要，禁止、限制一定物品
    之進口、出口。